【裁判字號】    90,自,30
【裁判日期】    900925
【裁判案由】    詐欺
【裁判全文】
臺灣臺東地方法院刑事裁定                              九十年度自字第三０號
    自  訴  人  乙○○
    被      告  甲○○
右列被告因詐欺案件，經自訴人提起自訴，本院裁定如左：
    主      文
自訴駁回。
    理      由
一、按法院或受命法官於自訴案件第一次審判期日前訊問及調查結果，如認為案件有
    刑事訴訟法第二百五十二條至第二百五十四條之情形者，得以裁定駁回其自訴，
    同法第三百二十六條第三項定有明文。
二、本件自訴意旨略稱：自訴人曾在臺東地檢署對被告甲○○提起告訴，嗣被告與自
    訴人達成和解，被告願給付自訴人新台幣（下同）五萬元，有和解書一份在卷可
    按，然被告僅付三千元後即避不見面，並搬遷地址，讓自訴人找不到被告，因認
    被告涉有詐欺罪而提起本件自訴。訊據被告堅決否認有何詐欺犯行，並辯稱和解
    書內容我們是有約日期於每月三十日給付一千元，這給付日期，是我們私底下講
    的，我總共有給付自訴人三千元，後來因我跟自訴人有所爭執，自訴人就自己跟
    我避不見面，我就再也聯絡不上自訴人，以前都是自訴人主動打電話給我的，我
    實際的住所在正氣北路，我不想讓自訴人知道我的住所，大同路的住所是我表弟
    的住所，但還是可以找得到我等語。
三、按刑法第三百三十九條第一項所定之詐欺罪，係以意圖為自己或第三人不法之所
    有，施以詐術，使人陷於錯誤，而使人將物交付為要件，此時所應審究者為被告
    未履行和解書，是否即與刑法上詐欺罪之構成要件相合。經查，由自訴人自訴意
    旨觀之，係以自訴人與被告達成和解後，被告並未完全履行和解書內容，即認為
    被告涉有詐欺罪嫌云云，然被告業已給付三千元，不僅為自訴人所自承，並經被
    告提出自訴人簽收之收據一紙附卷可稽，果若被告自始即有為自己不法所有之意
    圖，而以簽立該和解書為詐術，使自訴人陷於錯誤，認為被告會償還和解書中所
    載之前自訴人給付之金額及利息，則被告只要與自訴人達成和解後避不見面即可
    ，焉需陸續給付自訴人三千元。再者，被告目前雖未住在臺東市○○路五巷一一
    七號，然該處尚住有被告表兄弟林金松，有本院送達證書一紙可按，則自訴人要
    尋找被告尚可透過林金松，況被告經本院傳喚後亦有遵期前來開庭，反而是自訴
    人經本院合法通知後多次仍未到庭，由此可知被告並非如自訴人所言避不見面。
    是本件自訴意旨僅屬單純之民事債務不履行問題，與刑法上詐欺罪之構成要件自
    屬有間，依照首開說明，本件自訴應予駁回。
據上論結，應依刑事訴訟法第三百二十六條第三項、第二百五十二條第十款裁定如主
文。
中      華      民      國      九十      年       九     月   二十五   日
                                臺灣臺東地方法院刑事庭
                                    審判長法  官   蔡勝雄
                                          法  官   廖建彥
                                          法  官   劉柏駿
右正本證明與原本無異。
如不服本裁定，應於裁定送達後五日內向本院提出抗告狀。（須附繕本）
「切勿逕送上級法院」
                                          書記官   陳俊德
中      華      民      國      九十      年       九     月   二十五   日


司法院資訊處製作；財團法人民間司法改革基金會備份。
